臺灣臺北地方法院交通事件裁定　　　　　　　　　　九十三年度交聲字第三八九號
　　受處分人
　　即異議人　甲○○
右列受處分人因違反道路交通管理處罰條例案件，對於臺北市交通事件裁所九十三年
四月七日所為之處分（原處分案號：北市裁三字第裁二二｜ＡＭ0000000號）
，聲明異議，本院裁定如左：
    主  文
異議駁回。
    理  由
一、按汽車駕駛人停車時，停車時間、位置、方式、車種不依規定者者，處新台幣（
    下同）六百元以上一千二百元以下罰鍰，道路交通管理處罰條例第五十六條第一
    項第九款定有明文。
二、本件受處分人即異議人甲○○於九十三年二月九日二十時二十一分許，駕駛車號
    Ｆ八—二六五七號自用小客車在臺北市○○路三三○巷停車時，竟停放於機車停
    車格內，經臺北市政府警察局交通警察大隊員警蔡坤佑認受處分人違反道路交通
    管理處罰條例第五十六條第一項第九款規定掣單舉發，經受處分人於應到案日期
    前向臺北市交通事件裁決所即原處分機關提出申訴，經原處分機關請舉發單位即
    臺北市停車管理處調查結果，仍認受處分人有前開違規行為，原處分機關乃依前
    揭道路交通管理處罰條例第五十六條第一項第九款之規定於九十三年四月七日裁
    處罰鍰新台幣六百元。
三、訊據受處分人固坦認其確於前揭時地將車號Ｆ八—二六五七號自用一般小客車停
    放於機車專用停車格等情不諱，然仍矢口否認有任何違反道路交通管理處罰條例
    規定之行為，辯稱：當晚此處停放之機車皆因下班駛離而空置，伊因下班返家停
    車，俟次日上班當即駛離而形成輪替，基於用路公平，並無不可之處，伊停車之
    路段既非紅線區段、亦非殘障專用格，臺北市交通警察大隊顧及機車停放亦應兼
    顧汽車之用路權，渠等昧於現實，不作現況探討，卻只顧違規事實之認定，懇請
    予以免罰云云。經查：受處分人將所有前開自用小客車於右揭時間，停在臺北市
    ○○路三三○巷內劃設機車專用停車格之處等情，為受處分人所坦承不諱，並有
    舉發照片在卷可稽，是受處分人將車輛停放於機車專用停車格內之事實堪以認定
    。至於停車格之設置是否應兼顧汽車及機車之用路權，係屬行政機關行政裁量之
    範圍，非本院在調查本件原處分是否違法時，所應審酌者，且與本件違規行為無
    何關聯，受處分人所辯本件係停車格設置使用不當，其應予免罰云云，殊不足採
    。是本件事證已臻明確，受處分人之違規行為堪以認定。綜上，原處分機關上開
    裁決，核無不當，受處分人人聲明異議為無理由，應予駁回。
四、綜上所述，本件受處分人所有之車輛確有未依規定位置停放車輛之違規行為，原
    處分機關依道路交通管理處罰條例第五十六條第一項第九款及違反道路交通管理
    事件統一裁罰標準及處理細則所訂之違反道路交通管理事件統一裁罰標準表之規
    定裁處最低罰鍰六百元，核無違誤，本件受處分人之異議為無理由，自應將其異
    議駁回。
五、據上論斷，應依道路交通案件處理辦法第十九條，裁定如主文。
中　　　華　　　民　　　國　　　九十三　　　年　    五　   月　三十一　日
                                臺灣臺北地方法院交通法庭
                                      法　官　曾正龍
右正本證明與原本無異。
如不服本裁定，應於送達後五日內，向本院提出抗告狀。
                                      書記官  彭自青
中　　　華　　　民　　　國　　　九十三　　　年　    六　 　月　　二　　日
